臺灣高等法院刑事判決
上  訴  人
即  被  告  莊明進原名莊明松.
上列上訴人即被告因違反毒品危害防制條例案件，不服臺灣板橋
地方法院100 年度易字第1821號，中華民國100 年7 月15日第一
審判決（起訴案號：臺灣板橋地方法院檢察署100 年度毒偵字第
2743號），提起上訴，本院判決如下：
    主  文
上訴駁回。
    理  由
一、按依刑事訴訟法第350條、第361條、第362條、第367條規定
    ，不服地方法院之第一審判決而上訴者，須提出上訴書狀，
    並應敘述具體理由，為上訴必備之程式；其所提出之書狀未
    敘述上訴理由，或僅曾以言詞陳述上訴理由者，均應於上訴
    期間屆滿後20日內補提理由書於第一審法院。第一審法院經
    形式審查，認逾期未補提上訴理由者，應定期間先命補正；
    逾期未補正者，為上訴不合法律上之程式，應以裁定駁回。
    倘已提出上訴理由，但所提非屬具體理由者，則由第二審法
    院以上訴不合法律上之程式，判決駁回。而所謂具體理由，
    必係依據卷內既有訴訟資料或提出新事證，指摘或表明第一
    審判決有何採證認事、用法或量刑等足以影響判決本旨之不
    當或違法，而構成應予撤銷之具體事由，始克當之（例如：
    依憑證據法則具體指出所採證據何以不具證據能力，或依憑
    卷證資料，明確指出所為證據證明力之判斷如何違背經驗、
    論理法則）；倘僅泛言原判決認定事實錯誤、違背法令、量
    刑失之過重或輕縱，而未依上揭意旨指出具體事由，或形式
    上雖已指出具體事由，然該事由縱使屬實，亦不足以認為原
    判決有何不當或違法者（例如：對不具有調查必要性之證據
    ，法院未依聲請調查亦未說明理由，或援用證據不當，但除
    去該證據仍應為同一事實之認定），皆難謂係具體理由，俾
    與第二審上訴制度旨在請求第二審法院撤銷、變更第一審不
    當或違法之判決，以實現個案救濟之立法目的相契合，並節
    制濫行上訴（最高法院97年度台上字第892 號、97年度台上
    字第1402號、98年度台上字第2133號、98年度台上字第2158
    號、98年度台上字第2189號、98年度台上字第2204號、98年
    度台上字第4122號、98年度台上字第4196號、98年度台上字
    第4215號、98年度台上字第4225號、98年度台上字第4238號
    、98年度台上字第4304號、98年度台上字第4468號、98年度
    台上字第4476號、99年度台上字第482 號、99年度台上字第
    870 號、99年度台上字第884號、99年度台上字第987號、99
    年度台上字第1209號、99年度台上字第1220號、99年度台上
    字第1318號等判決意旨參照）。又原審法院對上訴書狀有無
    記載理由，為形式上之審查，認有欠缺，且未據上訴人自行
    補正者，固應定期間先命補正。然上訴理由是否具體，依民
    國96年7 月4 日刑事訴訟法第361 條修正理由三之說明，屬
    第二審法院審查範圍，不在命補正之列。
二、本件原審依憑上訴人即被告莊明進於原審之自白、台灣檢驗
    科技股份有限公司100 年3 月23日出具之濫用藥物檢驗報告
    、及被告之前案紀錄表等，認定被告莊明進前於民國93年間
    ，因施用毒品案件，經依臺灣板橋地方法院93年度毒聲字第
    2018號裁定送觀察、勒戒後，認無繼續施用毒品之傾向，於
    94年1 月8 日釋放出所。復於上開觀察、勒戒執行完畢釋放
    後5 年內，另於94年間，因施用毒品案件，經同法院以95年
    度簡字第389 號判處有期徒刑3 月確定，於95年3 月31日易
    科罰金執行完畢。再於95年間，因施用毒品案件，經同法院
    以95年度簡字第7339號判處有期徒刑4 月，再經同法院以95
    年度簡上字第169 號駁回上訴確定；另於96年間，因施用毒
    品案件，經同法院以96年度簡字第3033號判處有期徒刑6 月
    確定，嗣經同法院以96年度聲減字第4499號裁定減刑，並與
    上開經宣告有期徒刑4 月部分，經同法院以96年度聲字第26
    67號裁定定其應執行刑為有期徒刑6 月確定。又因施用毒品
    案件，經同法院以96年度易字第2897號判處有期徒刑7 月確
    定，與上開經合併定其應執行刑為有期徒刑6 月確定部分接
    續執行後，於97年9 月3 日縮刑期滿。再於98年間，因施用
    毒品案件，再經同法院以98年度簡字第6799號判處有期徒刑
    6 月確定；復因施用毒品案件，經同法院以98年度簡字第79
    58號判處有期徒刑6 月確定。上開2 案件嗣經臺灣板橋地方
    法院以98年度聲字第6321號裁定定其應執行刑為有期徒刑10
    月確定，於99年8 月5 日易科罰金執行完畢。詎仍不知悔改
    ，復基於施用第二級毒品之犯意，於100 年3 月8 日晚間7
    時許，在其友人址設新北市○○區○○路3 段與重陽路之交
    岔路口附近住處，以將甲基安非他命置於玻璃球內燒烤後吸
    食其煙霧之方式，施用第二級毒品1 次。適用毒品危害防制
    條例第10條第2 項，刑法第11條前段、第47條第1 項，論處
    莊明進施用第二級毒品，累犯，處有期徒刑7 月。從形式上
    觀察，尚無違誤或不當。
三、本件上訴人即被告莊明進不服原審判決，於民國100年7月27
    日具狀提起第二審上訴，並於100 年8 月4 日補具理由略稱
    ：已知其過，承認施用毒品是不對的，是在傷害自己，也會
    危害社會，現已找到工作，有人生目標，並願意配合按時採
    尿，懇請庭上給予一個自新機會，從輕量刑云云，並未就原
    審判決有何採證認事、用法或量刑等足以影響原審判決本旨
    之不當或違法，而為具體指摘，故被告之上訴理由，無非發
    抒其個人對於施用毒品後處遇之期待，並未依據既有訴訟資
    料或提出新事實、新證據，指摘或表明原審判決有何採證認
    事、用法或量刑等足以影響判決本旨之不當或違法，而構成
    應予撤銷之具體事由。衡以首開規定及說明，被告不服原判
    決提起上訴，並未提出合於刑事訴訟法第361 條第2 項規定
    之具體理由，與未提出具體理由無異，其上訴不合法律上之
    程式，爰不經言詞辯論，予以駁回。
據上論斷，應依刑事訴訟法第367 條前段、第372 條，判決如主
文。
中    華    民    國    100    年    9    月    16    日
             刑事第十三庭  審判長法  官  蔡新毅
                                 法  官  曾淑華
                                 法  官  林秋宜
以上正本證明與原本無異。
不得上訴。
                                 書記官  胡勤義
中    華    民    國   100    年    9     月    19    日